【裁判字號】    97,訴,2611
【裁判日期】    971031
【裁判案由】    竊盜等
【裁判全文】
臺灣板橋地方法院刑事判決              97年度訴字第2611號
公  訴  人  臺灣板橋地方法院檢察署檢察官
被      告  丁○○
                    （現在臺灣臺北監獄執行中）
上列被告因竊盜等案件，經檢察官提起公訴（97年度偵字第1072
8 號、第12007 號），被告於準備程序中就被訴事實為有罪之陳
述，經本院合議庭裁定由受命法官獨任進行簡式審判程序，並判
決如下：
    主      文
丁○○共同攜帶兇器竊盜，處有期徒刑拾月，減為有期徒刑伍月
；又共同私行拘禁，處有期徒刑月，減為有期徒刑壹月又拾伍
日；又竊盜，處有期徒刑肆月。應執行有期徒刑拾月。
    事      實
一、丁○○意圖為自己不法之所有，而為下列犯行：
（一）於民國96年4 月24日上午9 時50分許，夥同某真實姓名年
      籍不詳，綽號「阿達」之成年男子，共同意圖為自己不法
      之所有，並基於竊盜之犯意聯絡，由「阿達」攜帶客觀上
      足以對人之生命、身體構成威脅可供兇器使用之尖嘴鉗1
      支，偕同丁○○以不詳方式，侵入甲○○、乙○○位於臺
      北縣樹林市○○街3 巷30號5 樓住處（侵入住宅部分未據
      告訴）。因發覺甲○○於上址臥室內，丁○○與「阿達」
      另共同基於私行拘禁之犯意聯絡，由「阿達」以尖嘴鉗破
      壞該臥室門把致無法開啟，將甲○○私行拘禁在房內，而
      剝奪甲○○之行動自由（毀損部分未據告訴）。丁○○與
      「阿達」進而聯手竊取屋內之華南銀行金融卡1 張、鑰匙
      1 串、首飾1 個及領帶夾1 個得逞。
（二）丁○○又另行起意，並意圖為自己不法之所有，於同年5
      月1 日凌晨0 時許前某時（尚無證據足認係夜間），以不
      詳方式，侵入丙○○位於臺北縣新莊市○○○路243 號6
      樓租屋處（侵入住宅部分未據告訴），竊取丙○○所有之
      華碩牌筆記型電腦1 臺得逞。嗣因甲○○及丙○○發現遭
      竊後報警處理，經警在場採得煙蒂各1 枚，並送往鑑驗比
      對結果，發現上開物品上採得之DNA 型別均與丁○○之DN
      A 型別相符，始悉上情。
二、案經被害人甲○○訴由臺北縣政府警察局樹林分局暨臺北縣
    政府警察局新莊分局報請臺灣板橋地方法院檢察署檢察官偵
    查起訴。
    理      由
一、本案被告丁○○所犯係死刑、無期徒刑、最輕本刑為3 年以
    上有期徒刑以外之罪，其於準備程序就前揭被訴事實為有罪
    之陳述，經受命法官告知簡式審判程序之旨，並聽取其與公
    訴人之意見後，本院認無不得或不宜改依簡式審判程序進行
    之情事，依刑事訴訟法第273 條之1 第1 項、第284 條之1
    規定，裁定本案由受命法官獨任進行簡式審判程序，合先敘
    明。
二、上揭犯罪事實，業據被告於本院審理時坦承不諱，核與證人
    即被害人甲○○於警詢、偵訊及本院審理時、證人即被害人
    丙○○於警詢及偵查時證述之情節相符，並有內政部警政署
    刑事警察局97年3 月10日刑醫字第0970003658號鑑驗書、臺
    北縣政府警察局新莊分局97年10月8 日函、現場照片25張及
    監視錄影翻拍相片2 張附卷可稽。足徵被告任意性之自白與
    事實相符，應堪採信。本案事證已臻明確，被告犯行堪以認
    定，應依法論科。
三、按刑法第321 條第1 項第3 款之攜帶兇器竊盜罪，係以行為
    人攜帶兇器竊盜為其加重條件，此所謂兇器，其種類並無限
    制，凡客觀上足對人之生命、身體、安全構成威脅，具有危
    險性之兇器均屬之，且祇須行竊時攜帶此種具有危險性之兇
    器為已足，並不以攜帶之初有行兇之意圖為必要（最高法院
    79年度臺上字第5253號判例參照）。查被告與「阿達」於實
    施事實欄一(一)所示犯行時持以行竊之尖嘴鉗雖未扣案，然該
    尖嘴鉗既由「阿達」持以破壞臥室門把，此據被告供承在卷
    ，並有現場相片在卷可查，則該尖嘴鉗當係金屬材質，且質
    地堅硬，若持之對人攻擊，對人之生命、身體、安全具有危
    害危險性，應屬兇器無訛。是核被告就事實欄一(一)所示犯行
    所為，係犯刑法第321 條第1 項第3 款之攜帶兇器竊盜罪及
    同法第302 條第1 項之私行拘禁罪。另被告就事實欄一(二)所
    示犯行所為，係犯刑法第320 條第1 項之竊盜罪。被告與綽
    號「阿達」之成年男子間就上開事實欄一(一)所示犯行，有犯
    意聯絡及行為分擔，均應論以共同正犯。又被告上開犯行，
    犯意各別，行為互殊，應分論併罰。爰審酌被告時值壯年，
    不思以正當途徑獲取財物，竟不務正業，多次竊取他人財物
    ，對被害人財產安全、社會治安影響非輕，並斟酌其犯罪次
    數、竊得財物價值、犯罪後坦承犯行之態度，竊得財物尚未
    歸還被害人，及其犯罪動機、目的、手段、品行、智識程度
    等一切情狀，分別量處如主文所示之刑。末查，被告所為事
    實欄一(一)所示犯行，其犯罪時間均係在96年4 月24日以前，
    所犯合於中華民國96年罪犯減刑條例所列減刑條件，應依該
    條例第2 條第1 項第3 款規定，減其刑為二分之一，並就該
    減刑後刑期與被告其餘未減刑部分之宣告刑，定其應執行之
    刑。至被告與「阿達」持以實施事實欄一(一)所示竊盜犯行時
    所用之尖嘴鉗1 支，並無積極事實足認係被告或其共犯「阿
    達」所有之物，爰不併予宣告沒收，附此敘明。
據上論斷，應依刑事訴訟法第273 條之1 第1 項、第299 條第1
項前段，刑法第28條、第302 條第1 項、第320 條第1 項、第32
1 條第1 項第3 款、第51條第5 款，中華民國96年罪犯減刑條例
第2 條第1 項第3 款、第7 條，刑法施行法第1 條之1 ，判決如
主文。
本案經檢察官靳開聖到庭執行職務。
中    華    民    國    97    年    10    月    31    日
                  刑事第五庭    法  官  謝梨敏
以上正本證明與原本無異。
如不服本判決，應於判決送達後10日內，向本院提出上訴狀。
                                書記官  林壯隆
中    華    民    國    97    年    11    月    4     日
附錄本案論罪科刑法條全文：
中華民國刑法第302條
私行拘禁或以其他非法方法，剝奪人之行動自由者，處5 年以下
有期徒刑、拘役或3 百元以下罰金。
因而致人於死者，處無期徒刑或7 年以上有期徒刑，致重傷者，
處3 年以上10年以下有期徒刑。
第1 項之未遂犯罰之。
中華民國刑法第320條
意圖為自己或第三人不法之所有，而竊取他人之動產者，為竊盜
罪，處5 年以下有期徒刑、拘役或 5 百元以下罰金。
意圖為自己或第三人不法之利益，而竊佔他人之不動產者，依前
項之規定處斷。
前二項之未遂犯罰之。
中華民國刑法第321條
犯竊盜罪而有左列情形之一者，處 6 月以上、 5 年以下有期徒
刑：
一  於夜間侵入住宅或有人居住之建築物、船艦或隱匿其內而犯
    之者。
二  毀越門扇、牆垣或其他安全設備而犯之者。
三  攜帶兇器而犯之者。
四  結夥三人以上而犯之者。
五  乘火災、水災或其他災害之際而犯之者。
六  在車站或埠頭而犯之者。
前項之未遂犯罰之。


司法院資訊處製作；財團法人民間司法改革基金會備份。
